【裁判字號】    97,易,1273
【裁判日期】    971006
【裁判案由】    竊盜等
【裁判全文】
臺灣板橋地方法院刑事判決              97年度易字第1273號
公  訴  人  臺灣板橋地方法院檢察署檢察官
被      告  己○○
                    （現另案於臺灣臺北監獄臺北分監執行）
上列被告因竊盜等案件，經檢察官提起公訴（97年度偵字第3394
號、第8159號、第8614號），本院判決如下：
    主  文
己○○共同犯竊盜罪，累犯，處有期徒刑伍月；又共同犯踰越安
全設備竊盜罪，累犯，處有期徒刑拾月；又收受贓物，累犯，處
有期徒刑陸月；又犯妨害公務執行罪，累犯，處有期徒刑柒月；
又收受贓物，累犯，處有期徒刑伍月。應執行有期徒刑貳年柒月
。
    事  實
一、己○○前曾於民國95年間因犯竊盜案件，經本院以95年度簡
    上字第201 號判決判處有期徒刑三月確定，執行後於96年2
    月8 日縮刑期滿執行完畢。詎其猶不知悔改，於上開有期徒
    刑執行完畢後五年內，復於(一)96年10月26日中午12時40分許
    ，夥同綽號「阿峰」真實姓名年籍不詳之成年男子，共同基
    於意圖為自己不法所有之犯意連絡，由其騎乘其所有車號BV
    C-930 號重型機車，後載「阿峰」，行經臺北縣樹林市○○
    街81巷1 號乙○○經營之輪胎行時，見乙○○所有拆卸螺絲
    氣動工具1 支（價值約新臺幣＜下同＞7 千元），放置在該
    輪胎行門口外，有機可乘，即由「阿峰」坐在機車上把風接
    應，其下車趁乙○○不注意之際，徒手竊取上開拆卸螺絲氣
    動工具，得手後旋即搭上由「阿峰」騎乘之機車接應逃逸，
    惟經乙○○記下其機車車號報警處理，嗣經警調閱監視器錄
    影循線調查後，於96年12月1 日下午1 時30分許，通知己○○到案說明，因而查悉上情。次於(二)97年2 月22日下午2 時
    許，其另夥同綽號「阿稅」（起訴書誤載為「阿水」）真實
    姓名年籍不詳之成年男子，共同基於意圖為自己不法所有之
    犯意連絡，至臺北縣新莊市○○路225 巷43弄5 號1 樓庚○○經營之工廠，趁該工廠無人在內之際，由其在外把風，「
    阿稅」自該工廠窗戶攀爬踰越侵入工廠內，徒手竊取庚○○
    所有放置在工廠內之元大證券公司之存摺1 本及鐵製零件1
    批，得手後將其中竊得之鐵製零件變賣得款2 千多元，由其
    二人均分花費殆盡。再於(三)97年2 月27日晚上7 時30分許，
    在臺北縣新莊市○○路279 號「福營消防分隊」前，明知「
    阿稅」（起訴書誤載為「阿水」）持有交付之車號Q2-1317
    號自用小貨車（原係甲○○所有，於97年2 月20日上午6 時
    55分許，在臺北縣新莊市○○路69之58號前遭竊）及放置在
    該車內之戊○○所有車號WU-7016 號自用小客貨車行車執照
    、丙○○所有車號AI-7679 號自用小客貨車行車執照、夾克
    背心1 件、涼被1 件等物（戊○○、丙○○上開所有之物，
    均係於前不詳期日，在臺北縣新莊市○○街41巷21號前遭竊
    ），均係來路不明之贓物，竟仍予收受持有，並駕用上開自
    用小貨車，供己代步使用。其後於(四)97年2 月28日凌晨0 時
    50分許，駕駛上開Q2-1317 號自用小貨車，搭載綽號「阿忠
    」姓名年籍不詳之成年男子，行經臺北縣新莊市○○路21號
    前停留時，適遇臺北縣政府警察局新莊分局福營派出所警員
    黃麗全，著警察制服騎乘警用機車執行巡邏勤務行經該處，
    見其二人形跡可疑，上前盤查時，其旋駕車逃逸，經黃麗全
    騎乘機車自後追捕，於同日凌晨1 時許，追至臺北縣新莊市
    ○○路299 巷25弄21號前，其二人即棄車分頭逃逸，黃麗全
    乃下車追捕己○○，追逐約30至50公尺後，己○○不慎跌倒
    ，經黃麗全上前壓制時，詎其明知黃麗全係警察且於依法執
    行職務時，竟基於妨害公務執行之犯意，出手與警員黃麗全
    拉扯，並對黃麗全揮拳抗拒逮捕，施以強暴妨害其公務之執
    行，惟最後仍經警員黃麗全加以壓制逮捕，並查悉其所駕上
    開小貨車係失竊贓車，且於該車內並起獲上開其竊得之庚○○所有元大證券公司之存摺及收受之戊○○、丙○○等所有
    失竊之行車執照、夾克背心、涼被等贓物，經警循線調查，
    因而查悉其上開犯罪之情。又其於上開妨害公務案件交保後
    ，復於(五)97年2 月29日凌晨某時許，在上址新莊市「福營消
    防分隊」前，明知「阿稅」（起訴書誤載為「阿水」）持有
    交付之車號5FK-969 號重型機車（原係丁○○所有，於97年
    2 月26日晚上11時許，在臺北縣新莊市○○路333 巷29號前
    失竊）亦係來路不明之贓物，竟仍再加以收受騎用，供作其
    代步使用。嗣其於97年3 月4 日下午6 時47分許，騎乘上開
    機車，行經臺北縣新莊市○○路417 巷9 之7 號前時，見上
    任塑膠有限公司所有由辛○○管領駕用之車號GX-8127 號自
    用小貨車，停放該處，即基於使用竊盜之意思，以其所有機
    車鑰匙啟動駕用該車四處遊逛（此部分行為，經檢察官偵查
    後認係使用竊盜行為，不構成犯罪，另為不起訴處分在案）
    ，其後於翌日（即同年月5 日）凌晨0 時20分許（起訴書誤
    載為「40分許」），駕用完畢該車後，將該車駛回上址417
    巷口原處停放時，適因警據辛○○報案失竊，至現場查看，
    見其在場徘徊，形跡可疑，上前盤查，並經警在現場查得其
    騎乘之上開機車係失竊贓車，因而查悉上情。
二、案經臺北縣政府警察局樹林分局、暨庚○○訴由臺北縣政府
    警察局新莊分局分別報請臺灣板橋地方法院檢察署檢察官偵
    查起訴。
    理  由
一、訊據被告己○○均矢口否認有上揭竊盜、收受贓物及妨害公
    務等犯行，辯稱：犯罪事實(一)部分，伊係騎機車遇到「阿峰
    」，他叫伊載他，到了上址輪胎行門口，「阿峰」叫伊停車
    後，就下車並叫伊等他一下，他回來後，手上拿一個東西，
    然後就叫伊換他騎乘機車載伊，載到新莊市的一家機車行前
    ，他就拿著東西下車，然後伊就騎車離開，這部分是「阿峰
    」偷的，伊完全不知情；起訴犯罪事實(二)部分，當天「阿稅
    」開車來找伊去吃麵，「阿稅」是「阿峰」的師傅，他們是
    做木工的，吃完麵後，他就叫伊等一下，隔六分鐘後，「阿
    稅」回來後，就叫伊上他的汽車，伊當時好像有看到他車內
    有一包東西，是什麼東西伊不知道，然後我們四處繞繞後就
    回去了，伊並沒有爬進上址工廠偷東西；起訴犯罪事實(三)、
    (四)部分，當天晚上「阿稅」開該小貨車來找伊，四處逛逛，
    因伊很久沒開車，就請「阿稅」讓伊開車，他就下車把車借
    給伊開，之後伊在新莊市福營消防隊遇到「阿忠」，後來伊
    聽到後面有人喊叫伊，伊一時緊張就在空檔踩油門，伊以為
    是「阿忠」在車上所說，之前和他吵架的人來尋仇，伊就趕
    快開車離開，到民安路時，「阿忠」說後面還有人在追趕，
    伊就停車，「阿忠」就跑掉了，伊要趕快跑回家，然後就有
    一台車衝過來，伊看到有一個人走過來，沒注意到他的穿著
    ，他過來圍捕伊時，伊才看到他是警察，伊沒和他拉扯，也
    沒揮拳打他，警察有拿槍打伊頭，把伊壓制在地上，伊不曉
    得為什麼警察說伊是拒捕又打他；起訴犯罪事實(五)部分，伊
    因上述犯罪事實(四)案件交保後，「阿稅」開貨車到法院來載
    伊，載到他新莊市○○街的住處，就叫伊先回去，並問伊能
    不能騎機車回去，然後他就說他去向他女兒借機車給伊騎，
    伊有看到他從他家裡牽出一台機車，伊就騎著他的機車回去
    ，伊不知道該機車是贓車云云。然查：
    (一)被告犯罪事實(一)部分，業據被害人乙○○於警詢、偵查指
      證綦詳（見97年度偵字第3394號偵查卷7 至8 頁、28至29
      頁，上開被害人於警詢之陳述，被告於審理時未爭執其證
      據能力，依刑事訴訟法第159 條之5 規定，得為證據），
      並有監視器錄影翻拍照片2 張、被告所有BVC-930 號重型
      機車車籍資料等附卷可資佐證。被告雖辯稱上開意旨云云
      ，惟依被害人乙○○上開證述及上開監視器錄影翻拍照片
      所示，此部分案發時係被告下車下手行竊，被告上開所辯
      顯與事實不符，自難採信，況衡諸被告已係有社會經驗多
      年之成年人，且其前亦有多次竊盜前科犯行，本件縱係如
      其所辯案發時是「阿峰」下車行竊，其於當場見「阿峰」
      突然至他人輪胎行，擅自取走與「阿峰」毫無關係之上開
      氣動工具，且依被害人乙○○指稱其當時亦趕快衝出追逐
      ，被告果真無犯意連絡，見狀豈有不疑，仍接應「阿峰」
      搭上機車後，快速駛離逃逸，由此亦見被告難脫有共犯之
      罪責。是依上所述，被告上開所辯，應係卸責之詞，要難
      採信，被告此部分犯行，堪以認定。
    (二)被告犯罪事實(二)部分，亦已據被告於警詢時供認不諱（見
      97年度偵字第8159號偵查卷11至12頁），核與告訴人庚○○於警詢指訴被害情節相符（見上開偵查卷20至21頁，上
      開告訴人於警詢之陳述，被告於審理時未爭執其證據能力
      ，依刑事訴訟法第159 條之5 規定，得為證據），並有臺
      北縣政府警察局新莊分局搜索、扣押筆錄、查獲現場照片
      、告訴人簽署具領之贓物認領保管單等附卷可資佐證。被
      告雖翻異前詞辯稱上情云云，然被告於偵查中亦有供稱其
      於「阿稅」進入告訴人上址工廠內行竊時，確有在外等候
      ，並見「阿稅」出來時手上有拿一包東西等語（見上開偵
      查卷60頁），衡情依上述相同理由，被告難謂無與「阿稅
      」共同行竊之犯意連絡可言，由此可見被告上開所辯，亦
      不足採，此部分犯行亦堪認定。
    (三)被告犯罪事實(三)部分，亦據被告於警詢已供認為警查獲時
      確實駕用上開被害人甲○○所有失竊之小貨車，並持有放
      置該車內被害人戊○○、丙○○等所有失竊之行車執照、
      夾克背心、涼被等贓物之情（見97年度偵字第8159號偵查
      卷10至11頁），並經被害人甲○○、戊○○、丙○○等於
      警詢指述被告為警查獲時駕用之小貨車及車內持有之行車
      執照、夾克背心、涼被等物，分別係其等失竊之贓物等情
      明確（見上開偵查卷14至19頁，上開被害人等於警詢之陳
      述，被告於審理時均未爭執其證據能力，依刑事訴訟法第
      159 條之5 規定，均得為證據），復有臺北縣政府警察局
      新莊分局搜索、扣押筆錄、查獲現場照片、被害人甲○○
      車輛失竊報案之警局車輛協尋電腦輸入單、被害人甲○○
      、戊○○、丙○○等簽署具領之贓物認領保管單附卷可資
      佐證。被告雖辯稱上情云云，然其於偵查中已供稱伊覺得
      「阿稅」（偵訊筆錄載為「阿隨」）之車子及搬上貨車的
      東西應該是贓物，所以警察追伊時，伊才棄車逃跑等語明
      確（見上開偵查卷43頁、60頁），且衡情依上述被告個人
      社會經驗及前科犯行等相同理由，足認被告於收受「阿稅
      」交付之上開小貨車及車內之行車執照、夾克背心、涼被
      等物，應知悉均係來路不明之贓物無訛，是被告上開所辯
      ，亦屬卸責之詞，應不足採，其此部分犯行亦堪認定。
    (四)被告犯罪事實(四)部分，亦據證人黃麗全於偵查中證述明確
      （見97年度偵字第8159號偵查卷59至60頁），並有證人黃
      麗全97年2 月28日之職務報告附卷可資佐證（見上開偵查
      卷22頁，此職務報告未經被告於審理時爭執其證據能力，
      依刑事訴訟法第159 條之5 規定，得為證據）。被告雖辯
      稱上開意旨云云，然其於警詢、偵查中亦已分別供稱：伊
      之受傷係於警察逮捕時發生扭打而受傷；警察攔查後，伊
      已經看到他是警察等語（見上開偵查卷11頁、43頁），且
      衡情被告既係棄車要逃脫警察追捕，其於警察上前追逮時
      ，豈有不反抗扭打脫免，是酌諸常情，亦應以證人黃麗全
      上開證述情節較為可採。從而被告此部分所辯，亦應屬事
      後卸責之詞，當無足取，此部分犯行亦應堪認定。
    (五)被告犯罪事實(五)部分，亦據被告於警詢、偵查已供認有自
      「阿稅」（偵訊筆錄載為「阿水」）處收受騎用上開被害
      人丁○○所有失竊之機車之情，且其於警詢亦曾供稱：伊
      有發現該機車應該是贓車等語（見97年度偵字第8614號偵
      查卷6 至9 頁、59至60頁），並經被害人丁○○於警詢指
      述被告為警查獲時騎用之機車係其失竊之機車等情明確（
      見上開偵查卷10至15頁，上開被害人於警詢之陳述，被告
      於審理時未爭執其證據能力，依刑事訴訟法第159 條之5
      規定，得為證據），復有臺北縣政府警察局新莊分局搜索
      、扣押筆錄、監視器錄影翻拍照片、查獲照片、被害人丁○○失竊機車車籍查詢資料、報案之警局失車紀錄、車輛
      尋獲電腦輸入單、被害人丁○○簽署具領之贓物認領保管
      單附卷可資佐證。被告雖辯稱上情云云，然依上述其於偵
      查中已供稱察覺「阿稅」交付其收受騎用之機車應該是贓
      物等語明確，且衡情依上述被告個人社會經驗、前科犯行
      及其甫因收受「阿稅」上開被害人甲○○、戊○○、丙○○等人失竊贓物遭警查獲等情，足認被告於收受「阿稅」
      交付之上開機車騎用時，應知悉係來路不明之贓物無訛，
      是被告上開所辯，亦屬卸責之詞，應不足採，其此部分犯
      行亦應堪認定。
    綜上所述，本件事證均已臻明確，被告上開犯行均堪認定，
    應均予依法論科。
二、核本件被告上開所為，犯罪事實(一)部分，係犯刑法第320 條
    第1 項之竊盜罪；犯罪事實(二)部分，係犯同法第321 條第1
    項第2 款之踰越安全設備竊盜罪；犯罪事實(三)、(五)等部分，
    均係犯同法第349 條第1 項之收受贓物罪；犯罪事實(四)部分
    ，則係犯同法第135 條第1 項之妨害公務執行罪。其上開所
    犯之犯罪事實(一)、(二)等部分之竊盜、加重竊盜罪，分別與「
    阿峰」、「阿稅」等成年男子間，有犯意聯絡及行為分擔，
    均為共同正犯。公訴意旨雖認被告上開所犯犯罪事實(二)部分
    ，亦係犯同法第320 條第1 項之普通竊盜罪云云，然查共犯
    之犯罪事實中有踰越上址工廠窗戶之安全設備，侵入行竊，
    核其所為應係犯同法第321 條第1 項第2 款之踰越安全設備
    之加重竊盜罪，公訴意旨上開所認，容有未洽，惟其起訴犯
    罪事實相同，爰逕為變更起訴法條論究之。又其前曾於95年
    間因犯竊盜案件，經本院以95年度簡上字第201 號判決判處
    有期徒刑三月確定，執行後於96年2 月8 日縮刑期滿執行完
    畢，有臺灣高等法院被告前案紀錄表在卷可稽，被告前受有
    期徒刑執行完畢後，於五年以內故意再犯本件有期徒刑以上
    之各罪，均為累犯，應依刑法第47條第1 項規定，各加重其
    刑。再被告所犯上開犯罪事實(一)至(五)等竊盜、踰越安全設備
    竊盜、收受贓物、妨害公務執行等各罪間，犯意各別，行為
    互殊，所犯罪名亦不盡相同，應予分論併罰。爰審酌被告之
    素行、本件各罪犯罪之動機、目的、手段、方法、所得不法
    利益、對告訴人、被害人所生危害及犯後卸責之態度等一切
    情狀，各量處如主文所示之刑，並定其應執行之刑。至公訴
    意旨謂：被告年輕力壯，竟不思以正當手段謀生，屢次竊取
    他人財物及收受贓車，為警查獲後甚至對員警施暴，抗拒逮
    捕，對社會治安影響非輕等刑法第57條所列事項，就所犯2
    次竊盜罪部分，各量處有期徒刑1 年；就2 次收受贓物罪部
    分，各量處有期徒刑8 月，就妨害公務罪部分，量處有期徒
    刑7 月，以資儆懲，另請參酌被告有多次竊盜、毒品前科，
    素行不良，本次更犯竊盜、贓物犯行，顯有犯罪習慣，請依
    竊盜犯贓物犯保安處分條例第3 條第1 項之規定，於刑之執
    行前，令入勞動場所強制工作，以資矯正云云，惟經本院依
    刑法第57條規定，審酌被告各罪犯罪情節等事項，爰認量處
    如主文所示之刑為適當，又查被告雖青壯而履犯竊盜犯行，
    但衡諸被告前於96年10月10日雖另犯有竊盜犯行，惟經本院
    以簡易判決量處拘役五十五日，情節尚屬輕微，此外之前之
    竊盜犯行，則係於95年9 月28日起至同年10月26日間所犯，
    距本件所犯竊盜犯行已相隔有一年之久，再本件犯罪事實(一)
    、(二)部分竊盜二罪，相距亦有四個月之久，至其犯罪事實(三)
    、(五)所犯贓物二罪，則係於97年2 月27日、29日緊密所犯，
    此外其則前無何贓物犯行前科，是經審酌上述被告竊盜、贓
    物前科及本件所犯竊盜、贓物等情節，上開宣告之刑，應足
    以惕誡被告，是衡情被告應尚無宣告刑前強制工作之必要，
    附此敘明。另被告於97年2 月28日為警查獲時，雖查扣有其
    所有之自製鑰匙1 把，惟查此扣案鑰匙不能證明與本件被告
    所犯各罪有何關聯，故不予宣告沒收，附此敘明。
據上論斷，應依刑事訴訟法第299 條第1 項前段、第300 條，刑
法第28條、第320 條第1 項、第321 條第1 項第2 款、第349 條
第1 項、第135 條第1 項、第47條第1 項、第51條第5 款，刑法
施行法第1條之1，判決如主文。
本案經檢察官張慶林到庭執行職務
中    華    民    國    97    年    10    月    6     日
                    刑事第十一庭  法  官  彭  全  曄
以上正本證明與原本無異
如不服本判決應於送達後10日內向本院提出上訴狀
                                  書記官  林  怡  秀
中    華    民    國    97    年    10    月    6     日
附錄本案論罪科刑法條全文：刑法第320 條、第321 條、第349
                          條、第135 條
中華民國刑法第320條
意圖為自己或第三人不法之所有，而竊取他人之動產者，為竊盜
罪，處5年以下有期徒刑、拘役或5百元以下罰金。
意圖為自己或第三人不法之利益，而竊佔他人之不動產者，依前
項之規定處斷。
前二項之未遂犯罰之。
中華民國刑法第321條
犯竊盜罪而有左列情形之一者，處六月以上、五年以下有期徒刑
：
一、於夜間侵入住宅或有人居住之建築物、船艦或隱匿其內而犯
    之者。
二、毀越門扇、牆垣或其他安全設備而犯之者。
三、攜帶兇器而犯之者。
四、結夥三人以上而犯之者。
五、乘火災、水災或其他災害之際而犯之者。
六、在車站或埠頭而犯之者。
前項之未遂犯罰之。
中華民國刑法第349條
收受贓物者，處3年以下有期徒刑、拘役或5百元以下罰金。搬運
、寄藏、故買贓物或為牙保者，處5年以下有期徒刑、拘役或科
或併科1千元以下罰金。
因贓物變得之財物，以贓物論。
中華民國刑法第135條
對於公務員依法執行職務時，施強暴脅迫者，處3年以下有期徒
刑、拘役或3百元以下罰金。
意圖使公務員執行一定之職務或妨害其依法執行一定之職務或使
公務員辭職，而施強暴脅迫者，亦同。
犯前二項之罪，因而致公務員於死者，處無期徒刑或7年以上有
期徒刑；致重傷者，處3年以上、10年以下有期徒刑。


司法院資訊處製作；財團法人民間司法改革基金會備份。
